臺灣臺南地方法院臺南簡易庭民事判決
111年度南簡字第547號
原      告  陳正賢  
被      告  李元斌即李智榮




上列原告因被告偽造文書案件，提起刑事附帶民事請求侵權行為
損害賠償事件，經本院刑事庭裁定移送前來，本院於民國111年6
月8日言詞辯論終結，判決如下：
    主      文
被告應給付原告新臺幣陸萬元，及自民國111年3月5日起至清償
日止，按周年利率百分之五計算之利息。
原告其餘之訴駁回。
訴訟費用由被告負擔五分之二，餘由原告負擔。
本判決第一項得假執行。
原告其餘假執行之聲請駁回。
    事實及理由
一、本件原告經合法通知，無正當理由未於言詞辯論期日到場，
    核無民事訴訟法第386 條各款所列情形，爰依被告之聲請，
    由其一造辯論而為判決。
二、原告起訴主張：
　㈠被告於民國109年2月16日20時30分許，在臺南市仁德區文賢
    路二段路邊，向原告佯稱其所騎乘之機車故障，需借款請人
    拖吊維修，隔日即可歸還云云，致原告因而陷於錯誤，出借
    款項新臺幣（下同）4,000元。嗣原告久未獲清償，乃多次
    以LINE聯繫被告催討上開債務，詎被告僅於109年3月1日匯
    款2,000元予原告後，即向原告表示不願歸還剩餘款項，並
    在其上開東興路住處，接續傳送其涉有傷害、恐嚇等刑案之
    法院傳票、判決等資料照片予原告，致原告因而心生畏懼。
　㈡原告所主張之前開事實，經臺灣臺南地方檢察署檢察官以110
    年度偵字第4715號起訴書，認被告涉犯詐欺、恐嚇、偽造準
    私文書等罪，而予以起訴，自堪信為真實。又本件被告於前
    揭時、地以上開方式，致使原告心生畏懼，原告之精神自由
    已受干預，因而侵害原告之自由權，原告遭此侵權行為致生
    精神上痛苦，而受有非財產上之損害，實為一般人之正常感
    受，是原告依前揭規定，請求被告給付非財產上損害賠償，
    自屬有據。
　㈢原告於受被告詐騙後，多次向被告追討款項，被告若非無故
    稽延，即係以其前有暴力前科，以嚇阻原告放棄追討款項，
    尤有甚者，被告更偽造原告名義，佯稱原告曾表示只需將上
    開尚欠之2,000元捐予勵馨基金會即可，無須歸還之LINE訊
    息，並將該訊息傳與原告，致令原告需多次出庭應訊證述被
    告所為，浪費時間甚多，亦需擔心被告是否又會胡扯原告誣
    告或其他犯行，致令原告受有相當之心理壓力，是原告之精
    神上痛苦，實在甚鉅，爰原告依此請求被告給付150,000元
    ，要屬合理。並聲明：被告應給付原告150,000元，及自刑
    事附帶民事訴訟起訴狀繕本送達翌日起至清償日止，按年利
    率百分之五計算之利息。並願供擔保請准宣告假執行。
三、被告答辯略以：之前向原告詐騙4,000元，已分兩次匯到原
    告指定的帳戶，當時是因被告在屏東工作向一個弟弟借了1,
    000元，該弟弟傳簡訊給被告，說他這1,000元不要了，如果
    被告有心，可以把錢捐給勵馨基金會，被告看了之後，就沒
    有再去騷擾這個弟弟，後來除了將簡訊的名字改成原告的名
    字，將這個簡訊傳到原告本人的LINE裡面給原告看以外，沒
    有再傳到其他LINE或臉書，去做任何的詐騙使用，結果卻被
    提告偽造文書，當時原告他們有一個社群，裡面有20幾個被
    害人，原告在裡面講話是一個頭頭的身分，裡面好的人就不
    講話，不好的人就跟被告起衝突，導致被告多了詐欺跟妨害
    自由、妨害名譽及恐嚇的案件，層出不窮，也沒有辦法工作
    ，需要去精神科看診，因為被告有躁鬱症，吃藥長達七年，
    被告並沒有騷擾原告，檢察官通知調解，原告也不來。並聲
    明：原告之訴駁回。
四、得心證之理由：
　㈠原告主張：被告於109年2月16日20時30分許，在臺南市仁德
    區文賢路二段路邊，向原告佯稱其所騎乘之機車故障，需借
    款請人拖吊維修，隔日即可歸還云云，致原告因而陷於錯誤
    ，出借款項4,000元。嗣原告久未獲清償，乃多次以LINE聯
    繫被告催討上開債務，詎被告僅於109年3月1日匯款2,000元
    予原告後，即向原告表示不願歸還剩餘款項，並在其上開東
    興路住處，接續傳送其涉有傷害、恐嚇等刑案之法院傳票、
    判決等資料照片予原告，致原告因而心生畏懼。上開事實，
    經臺灣臺南地方檢察署（下稱臺南地檢署）檢察官以110年
    度偵字第4715號起訴書，認被告涉犯詐欺、恐嚇、偽造準私
    文書等罪，而予以起訴，嗣經本院以110年度簡字第2991號
    刑事判決被告犯詐欺取財、恐嚇危害安全及偽造私文書罪等
    ，業據提出臺南地檢署檢察官起訴書影本（見附民卷第9-34
    頁），並經本院依職權調閱上開刑事案件全部卷宗查核屬實
    ，又被告於本院審理時，對於系爭刑事案件所認定之事實並
    不爭執，依民事訴訟法第280 條第1 項規定，視同自認，是
    原告上開主張，堪信為真實。
  ㈡按人格權受侵害時，得請求法院除去其侵害；有受侵害之虞
    時，得請求防止之。前項情形，以法律有特別規定者為限，
    得請求損害賠償或慰撫金；姓名權受侵害者，得請求法院除
    去其侵害，並得請求損害賠償；因故意或過失，不法侵害他
    人之權利者，負損害賠償責任；不法侵害他人之身體、健康
    、名譽、自由、信用、隱私、貞操，或不法侵害其他人格法
    益而情節重大者，被害人雖非財產上之損害，亦得請求賠償
    相當之金額，民法第18條、第19條、第184 條第1 項前段、
    第195 條第1 項前段分別定有明文。又姓名權者，因區別人
    己而存人格權之一也。故姓名使用權受他人侵害時，使得請
    求侵害之屏除，更為完全保護其人格計，凡因侵害而受有損
    害者，並得請求賠償，民法第19條立法理由參照。是姓名權
    為法律明文認定之人格權，姓名權遭受侵害時，被害人除得
    請求法院除去其侵害或回復原狀外，亦得依民法第195 條第
    1 項之規定，於受侵害情節重大時，請求非財產上之損害賠
    償。經查，被告與原告並非熟識，以借款為由向原告詐取財
    物，經原告索還竟又接續傳送其涉有傷害、恐嚇等刑案之法
    院傳票、判決等資料照片予原告，原告主張其因而心生畏懼
    ，精神上受有損害，容堪採信，故原告請求被告賠償因受被
    告恐嚇所受之非財產上損害，自屬有據。爰審酌原告大學畢
    業，家境小康，及被告大學肄業，原職物流業司機，併審酌
    原告受騙係出於善意，嗣又遭被告恐嚇，精神痛苦更鉅，兼
    衡原告因此事件所受之損害、痛苦程度及兩造間學、經歷、
    社會地位及經濟狀況等一切情狀，認本件原告請求被告給付
    精神慰撫金應以60,000元為當，原告逾此部分之請求，則屬
    無據。
五、綜上所述，原告依侵權行為損害賠償之法律關係，請求被告
    給付60,000元，及附帶民事訴訟起訴狀繕本送達之翌日即11
    1年3月5日起至清償日止，按周年利率百分之五計算之利息
    。為有理由，應予准許，逾此範圍之請求為無理由，應予駁
    回。
六、本件係就民事訴訟法第427 條適用簡易程序所為原告部分勝
    訴之判決，就被告敗訴部分依同法第389 條第1 項第3 款規
    定，爰依職權宣告假執行。至於原告其餘假執行之聲請失所
    附麗，應予駁回。
七、訴訟費用負擔之依據：民事訴訟法第79條。
中　　華　　民　　國　　111 　年　　 6　　月　　22　　日
  　　　　　　　　臺灣臺南地方法院臺南簡易庭　　　　　
                                  法  官　李杭倫
以上正本係照原本作成。
如不服本判決，應於送達後20日內，向本院提出上訴狀並表明上
訴理由，如於本判決宣示後送達前提起上訴者，應於判決送達後
20日內補提上訴理由書（須附繕本）。如委任律師提起上訴者，
應一併繳納上訴裁判費。
中　　華　　民　　國　　111 　年　　 6　　月　　22　　日
 　　　　　　 　　　　　　　　　　書記官  黃怡惠